臺灣臺南地方法院刑事判決　　　　　　　　　　　　　九十二年度訴字第一一九號
　　公　訴　人　臺灣台南地方法院檢察署檢察官
　　被　　　告　乙○○
　　被　　　告　戊○○
　　右二人共同
　　選任辯護人　洪梅芬律師
　　　　　　　　李季錦律師
右列被告因偽造文書案件，經檢察官提起公訴（九十年度偵字第一一四０六、一三０
六五、二四七九號），及檢察官聲請併案審理（九十二年度偵字第一四０七號、一四
八四號）被告乙○○部份於準備程序中為有罪之陳述，本院裁定改依簡式審判程序進
行審理，本院判決如左：
    主  文
乙○○共同連續行使偽造私文書，足以生損害於公眾及他人，處有期徒刑參年。
戊○○共同連續行使偽造私文書，足以生損害於公眾及他人，處有期徒刑貳年。緩刑
伍年。
    事  實
一、乙○○係台南市○○路○段二０七號「慶和汽車保養廠」負責人，與戊○○係夫
    妻關係，共謀不法利益，利用其夫妻經營汽車保養廠之便，基於概括犯意，連續
    自九十年四月間起，在其所經營上開保養廠內，或利用客戶之車輛發生事故進廠
    修護之機會，或以低價購得發生車禍不堪使用之肇事車輛取得車籍資料後，以附
    表所示之方法，多次由乙○○向顏志文（另由檢察官移請臺灣高雄地方法院併案
    審理）接洽，以每輛車新台幣僅數萬元不等之低價買受顏志文與丁○○（同案被
    告通緝中）二人向他人所竊得同廠牌同型式之車輛，再以噴漆變更車體顏色，並
    以俗稱「借屍還魂」之方式將贓車之原汽車引擎號碼及車身碼碼磨滅，重新打上
    以低價購得或客戶囑修肇事車輛之引擎號碼後，分別販售予不知情之人或向不知
    情之客戶收取修護費用牟利，戊○○則與乙○○基於共同犯意之聯絡，在其保養
    廠內協助搬運自贓車所拆解下之零件，並受乙○○指示破壞所拆解贓車之車身號
    碼，足以生損害於公路主管機關之管理之正確性及車輛製造廠商品質與信譽證明
    之正確性。其等完成併裝後，即以較高之價錢，將偽造引擎及車身號碼之汽車轉
    賣給附表所示之持贓人，以之行使偽造之號碼。嗣顏志文於九十年九月十四日上
    午十一時許，在台南市○○街五十三號其經營之「日順汽車修護廠」為高雄縣警
    察局鳳山分局員警查獲，同年十月二日十七時，其又與乙○○同在上揭「慶和汽
    車保養廠」內再為警查獲，並扣得車號：Ｎ９─５３３９號汽車使用手冊一本、
    車號：ＵＪ─０７４５號汽車使用手冊一本、車號：ＴＩ─３８２３號汽車使用
    手冊一本、車號：ＳＸ─２７６３號自小客貨車一輛（該車原係乙○○購得之肇
    事車輛，其後再由乙○○向顏志文購買同廠牌型式之贓車後，將贓車之車身號碼
    磨滅，另將該肇事車之車身號碼：２５─１０４１Ａ號切割後重新焊接在該部贓
    車上，改造後重新噴漆為棕紅色由乙○○自行使用）、顏志文所有之打造引擎號
    碼之工具二袋及置於車號：ＣＡ─８６５２號失竊車輛內之兒福之友卡、錄音帶
    、鑰匙、遙控器、髮夾、點煙器等物，另查獲戊○○，並循乙○○、顏志文之供
    述查獲丁○○，並扣得如附表所示之失竊車輛。
二、案經台南市警察局第六分局報請台灣台南地方法院檢察署檢察官偵查起訴及聲請
    併案審理。
    理  由
一、訊據被告乙○○，除否認有與被告戊○○共犯之事實外，坦承確有於右揭時地偽
    造文書與故買贓物之右揭犯行，且附表所示之車輛確係附表所示之被害人己○○
    等人之失竊贓車等情，業據被害人己○○等人於警訊時指訴甚詳，又有贓物認領
    保管單與車輛失竊資料查詢報表等附卷足資佐證。被告乙○○偽造文書與贓物之
    犯行，罪證明確，應可認定。訊據被告戊○○矢口否認有何共犯偽造文書與故買
    贓物之犯行，辯稱：我不承犯罪事實，都是乙○○一人做的，我要照顧小孩云云
    。惟查被告戊○○於警訊時，訊之：「東西『即警方查到之拆解輪胎三十七個、
    鋼圈四個、左車門十片、車門十片、後車門蓋六片』是你先生搬？」答稱：「我
    知道是我先生載的。」、訊之：「是不是阿文偷牽來給你們的，是你們拆的搬來
    放的嘛，有搬有出、有入有出嘛，除了存摺外其他都是贓物，是不是？」答：「
    都是我先生搬的，我很少搬，其他不知道。」、訊之：「那個顏志文偷牽完，牽
    到你們慶和賣給們先生乙○○？」答：「是」、訊之：「你是不是幫忙搬？」答
    ：「加減，都是我尪搬的較多。」訊之：「這二十片條碼已經被破壞，是你負責
    塗掉，還是你先生塗的？還是都有？」答：「我先生。」、訊之：「那你負責那
    個部份？」答：「我是都只用那個號碼，有時候也沒有用。」、訊之：「你是負
    責那個車牌號碼喔？」答：「那是有才用，如果沒有都沒有。」、訊之：「那你
    沒有問為什麼要塗掉號碼嗎？你剛才不是告訴我你都知道？而且你還勸他不要做
    ？」答：沒啦那是之前有一台，不知道多久了，我就說；因為我看人文仔人家在
    查，這樣我們不要。」、「他就叫我塗，我跟他說；以後不要再牽了，這樣啦，
    我給他塗一次。」等語。此業據辯護人就警訊之錄音帶作成譯文、且有本院就錄
    音作成之勘驗筆錄與警訊錄音帶附卷足憑。據被告戊○○此部份之供述，足以認
    定被告戊○○確有參與搬運贓物與塗磨車身號碼等之行為，其所參與之此部份行
    為，即係共犯故買贓物與偽造私文書之部份行為，且被告戊○○於參與當時，即
    對參與搬移與塗損號碼之汽車組成零件之來源有所疑慮，否則即無須勸其夫乙○○：「以後不要再牽了」等語。被告戊○○對其夫所收購之汽車或零件等物品，
    有來源不明或不當之贓物認識應可認定。雖證人即被告乙○○於審理中辯護人詰
    問時，證稱：磨去車身號碼及打造新的車身號碼須要專門技術‧‧‧我太太要拜
    拜及收錢的時候才會去修車廠云云，證人即其板金師傅甲○○亦附和其說，證稱
    ：乙○○太太是去保養廠拜拜云云。應係事後勾串迴護之詞不足採信。參之被告
    戊○○係被告乙○○之妻，相依為日常生活，依經驗與常理判斷，妻子對於丈夫
    ，所從事之工作與主要收入豈有不知之理？顯見被告戊○○所辯，亦應係卸責之
    詞，不足採信。此外又有前揭被害人己○○等人於警訊時指訴，復有贓物認領保
    管單與車輛失竊資料查詢報表等附卷足資佐證。本件事證已甚明確，被告戊○○
    犯行堪以認定。
二、按機車或汽車引擎號碼，乃車輛製造廠商對該車輛出廠時之識別文字，表示其出
    廠之年度及批，同時亦代表其品質與信譽，係為表示一定之證明，亦屬準文書（
    最高法院六十六年台上字第一九六一號判決參照）。核被告乙○○、戊○○所為
    均係犯刑法第刑法第二百十六條、第二百十條、第二百二十條第一項之行使偽造
    準私文書罪、與第三百四十九條第二項之故買贓物罪。其等偽造私文書之行為，
    為行使之行為所吸收收，不復另論。先後多次故買贓物與行使偽造私文書之犯行
    ，時間緊接，犯罪構成要件相同，顯係基於概括之犯意反覆為之，應依連續犯之
    規定論以一罪並加重其刑。被告所犯上開二罪間，有方法結果之牽連關係，為牽
    連犯，應依刑法第五十五條之規定從一重之行使偽造私文書罪處斷。被告等就上
    開犯行間，有犯意聯絡及行為分擔，均應論共同正犯。爰審酌被告等有正當修車
    技術，竟不務正業，貪圖厚利，不擇手段，提供銷贓管道，助長盜賊歪風等犯罪
    之動機、目的、手段、所生危害，本應從重量刑，惟念其犯後有部份已與部份被
    害人達成民事和解、被告乙○○能坦承悔過、戊○○飾詞狡辯之態度等一切情狀
    ，分別量處如主文所示等刑，以資懲儆。又被告戊○○前未曾受有期徒刑以上刑
    之宣告，有台灣台南地方法院檢察署刑案資料查註紀錄表在卷可憑，其經此教訓
    後，應知所警惕，信無再犯之虞，本院因認所宣告之刑以暫不執行為適當，併諭
    知緩伍刑年，以勵自新。檢察官併案部份因與起訴部份之犯行，有連續犯之裁判
    上一罪關係，為起訴效力所及，本院即得併予審判。併此敘明。扣案之打造引擎
    工具係顏志文所有，非被告或共犯所有，尚不得於本件宣告沒收。
三、共同被告丁○○部份另通緝，俟緝獲中另行審結。
據上論斷，應依刑事訴訟法第二百九十九條第一項前段、第二百七十三條之一第一項
，刑法第二十八條、第五十六條、第五十五條、第二百十條、第二百十六條、第二百
二十條第一項、第三百四十九條、第二百十九條、第七十四條第一款，罰金罰鍰提高
標準條第一條前段，判決如主文。
本案經檢察官丙○○到庭執行職務。
中    華    民    國      九十三    年      三      月  十一      日
                              臺灣臺南地方法院刑事第三庭
                                  審判長法  官  蘇義洲
                                        法  官  徐文瑞
                                        法  官  朱中和
右正本證明與原本無異。
如不服本判決應於送達後十日內向本院提出上訴狀。（應附繕本）
                                        書記官  陳著振
中    華    民    國      九十三    年      三      月        十二      日
附錄本案論罪科刑法條全文：
刑法第二百十條：
偽造、變造私文書，足以生損害於公眾或他人者，處五年以下有期徒刑。
